【裁判字號】    97,台上,1124
【裁判日期】    970320
【裁判案由】    偽造文書
【裁判全文】
最高法院刑事判決            九十七年度台上字第一一二四號
上  訴  人  甲○○
            丙○○
上 列二 人
共      同
選任辯護人  陳明發律師
上  訴  人  乙○○  男民國○○年○月○○日生
                    身分證統一編號：Ｚ000000000
                    住台灣省南投縣南投市○○路○段146號
選任辯護人  葉玲秀律師
上  訴  人  丁○○  男民國○○年○○月○日生
                    身分證統一編號：Ｚ000000000
            戊○○（原名陳東榕）
                    身分證統一編號：Ｚ000000000
上 列一 人
選任辯護人  林益輝律師
上列上訴人等因偽造文書案件，不服台灣高等法院台中分院中華
民國九十五年十一月三十日第二審更審判決（九十三年度上更(一)
字第六四號，起訴案號：台灣彰化地方法院檢察署八十九年度偵
字第八四五、二０二五、二０四八、三一六八、三七六八、四八
一一、五四五四、五九五０號、九十年度偵字第三二七二、三四
七四號），提起上訴，本院判決如下：
    主  文
原判決關於甲○○、丙○○、乙○○、丁○○、戊○○部分撤銷
，發回台灣高等法院台中分院。
    理  由
本件原判決認定(一)、上訴人甲○○、丙○○、丁○○與蔡坤洲等
人，為出售牟利或向金融機構詐貸款項，及向保險公司詐騙保險
金牟利，共同基於行使偽造公、私文書、故買贓物、使公務員登
載不實之概括犯意聯絡，自民國八十七年七月間起至八十九年一
月十七日遭查獲日止，由蔡坤洲提供如原判決附表二所示之偽造
資料與工具，甲○○則委請不知情之人打造如原判決附表二所示
之車身號碼鐵板，分別在如原判決事實欄所載之承租處等地，先
由丁○○負責在台北市等地，向綽號「阿榮」之成年男子接洽，
由甲○○以新台幣（下同）二十萬元至三十萬元之價格，先後買
入車號ＤＧ－五０五九號（為統領法律事務所所有失竊）、ＤＨ
－六一一九號（為陳同實業有限公司所有失竊）、ＤＨ－一二六
六號（為圜達實業有限公司所有失竊）等三部贓車後，將車停放
在台北縣新莊市稻香停車場甲○○所租用之停車位，甲○○則指
示自八十八年五月間起，以每月四萬元至五萬元之代價受其僱用
，與彼等有前揭犯意聯絡之上訴人乙○○，前去將ＤＧ－五０五
九號、ＤＨ－六一一九號贓車開回，甲○○另向高雄地區不知情
綽號「阿發」（或「小高」）之成年男子，借得不詳車號之賓士
牌汽車一部，由甲○○於八十八年五月到十一月間，在如原判決
事實欄所載之處所，以如原判決附表二之偽造車身電腦條碼及車
身號碼鐵板條，裝到上開汽車之車身上以資偽造，丙○○則在彰
化縣社頭鄉○○村○○路七十七之五號甲○○之租屋處，以電腦
繕打偽造海關進口與貨物稅完（免）稅證明書之公文書、賓士廠
原廠證明書之私文書等文件後，蓋上如原判決附表二所偽造之基
隆關稅局進口組簽證文件專用章、經濟部進口汽車驗訖章、行政
院環保署空氣污染審驗章、檢視污染防制設備章、基隆暖暖支局
簽證文件專用章、基隆關稅局吳淑珠、陳錦榮等公印文後，再以
如原判決附表二所示之統一發票章，偽造誌友貿易有限公司、伊
伯實業有限公司等之統一發票之私文書交與甲○○，由甲○○以
每件五萬元之代價商請與彼等有共同犯意聯絡之上訴人戊○○（
原姓名陳東榕）及不知情之鐘敏源，提供彼等二人之國民身分證
，甲○○另在新竹市及台北縣新莊市等地，以每件五千元之代價
，向陳建暉及綽號「阿強」之成年男子，分別買得謝蘇敬（原姓
名謝蘇泰）、陳柏琳、盧廷鎮、周才明、郭天寶等人之國民身分
證，再交由乙○○持偽造之海關進口與貨物稅完（免）稅證明書
、原廠證明書等，以每件一至二萬元之代價，轉請知情之監理站
黃牛林福全及綽號「石頭」、「錦龍」等成年男子等人，分別於
八十八年五月間及同年八月，各向南投及彰化監理站，冒領如原
判決附表一所示七部汽車之牌照，使該監理站不知情公務員將此
不實事項登載於其職務上所掌之文書上，致生損害於監理機關關
於車輛管理及關稅局對車輛進口管理之正確性，及周才明、郭天
寶、鐘敏源、黃華熹、謝蘇泰、盧廷鎮、陳柏琳等人之利益。其
在領得車牌、車籍後，即交由甲○○負責變賣該等車籍資料牟利
，甲○○另以Ｗ九－三七三八號車牌之車籍資料，據以向新光產
物保險股份有限公司投保任意險，以備伺機向該公司詐領保險金
，嗣於八十九年一月十七日二十二時許，經警循線破獲，始未能
著手詐領保險金，並分別在南投縣中興新村廢水處理廠及彰化縣
社頭鄉○○村○○路七十七之五號甲○○、乙○○之租處等地，
扣得懸掛Ｗ九－三七三八號、Ｙ五－六五三六號車牌之贓車，及
甲○○所有供其上開冒領車牌、車籍所用如原判決附表二所示之
偽造工具、資料等物。嗣乙○○帶同警方，於八十九年一月二十
二日，前往台北縣新莊市○○街與中信街口查獲丁○○，而在丁
○○身上取出懸掛Ｈ七－０五０八號，及以同一手法所取得懸掛
Ｂ五－九九０一號（該車牌登記為錢明陽所有，車身為莊德春所
有失竊之贓車）車牌汽車之鑰匙，並分別在如原判決事實欄所載
處，查獲上開二部車輛。(二)、甲○○因冒領之Ｈ七－０五０八號
車牌號碼之車籍資料無法向金融機構貸款，乃承上開犯意並與陳
建暉基於共同之犯意，於八十八年十二月二十八日，以陳建暉所
提供之盧廷鎮國民身分證，以同一方式改向苗栗監理站行使上開
假冒之證件，以辦理假過戶登記在盧廷鎮名下，而使不知情之該
管公務員為不實之登載，惟仍無法順利貸得款項，彼等遂於八十
九年一月十四日間，在新竹市○○路四０九號陳元國經營之元昌
汽車百貨店內，由不知情之陳元國介紹不知情之魏錫灶購買該車
，並提供其國民身分證給甲○○，交由陳元國持向新竹監理站辦
理過戶手續，而轉登記在魏錫灶名義下，足以生損害於監理機關
對車籍管理之正確性及盧廷鎮、魏錫灶，再由陳元國陪同魏錫灶
至花旗銀行新竹分行辦理貸款，使魏錫灶誤信為真而陷於錯誤，
貸得一百五十萬元交由陳元國轉交甲○○，俟魏錫灶要求交車時
，甲○○藉口車身脫漆修理後再交車，而遲未交付該車，嗣甲○
○將該車交與丁○○，將之藏放在台北縣新莊市○○路頂好停車
場丁○○所租用之停車位中，於八十九年一月二十二日，為警帶
同乙○○循線查獲。(三)、甲○○又承上開故買贓物之概括犯意，
明知綽號「朱仔」者所販賣懸掛車牌號碼Ｖ七－一六一七號車輛
（該車牌之車籍資料原登記所有人為呂世傑，嗣過戶鐘敏源，而
車身為席斯頓有限公司所有失竊），及ＬＱ－六九八五號自用小
客車（車籍車牌資料登記所有人為黃堯信，因肇事嚴重毀損賣與
陳元國，然未辦理過戶登記；而車身為黃東芳所有失竊），均係
綽號「朱仔」者以贓車車身套裝後之贓車，仍分別於八十八年九
月及八十九年一月間，分別在台北市某不詳地點，各以三十萬元
及十萬元之代價，向綽號「朱仔」者買受上開二車，並分別於八
十八年九月間及八十九年一月間，分別在如原判決事實欄所載處
，各以三十八萬元、二十六萬元販賣予知情之鐘世宏，鐘世宏嗣
將車牌號碼Ｅ二－三八八六號之自用小客車，輾轉賣與不知情之
蕭家和、曾春瑞；將車牌號碼為Ｇ五－三三六六號豐田自用小客
車，賣與不知情之劉大任，並行使各該偽造車牌、車籍證件，將
上開二車分別登記在曾春瑞、劉大任名下。(四)、甲○○、丁○○
又承上開偽造私文書、故買贓物之共同概括犯意，於八十八年四
月間，先由丁○○在台北市以五萬元之代價，向綽號「阿慶」者
購買車牌號碼Ｌ八－五二一三號事故車（該車車籍車牌資料登記
所有人為詹明玉，經監理站註銷車牌）後，於同年十二月間，由
綽號「朱仔」者以失竊之車牌號碼ＩＷ－二七七七號（車身為朱
淑惠所有失竊）同型車套裝偽造（車身號碼變為Ｋ一一ＧＬＡ三
九九三五號）後，甲○○明知為贓車，仍以八萬元之代價予以買
受，並將之轉交與鐘世宏變賣，足以生損害於監理機關對於車籍
管理之正確性及朱淑惠。鐘世宏將該車停放在彰化縣員林鎮○○
路○段二十二號其所經營之東大莊洗車廠求售，於八十九年一月
十九日十五時許，為警當場查獲。(五)、甲○○又承上開行使偽造
私文書、故買贓物之概括犯意，先於八十八年六、七月間，在彰
化縣埔鹽鄉，以十三萬二千元之代價，賣給陳運養（原姓名為陳
嘉慶）車牌號碼ＩＡ－一五七七號之事故車後，陳運養自行修理
板金及烤漆後，引擎部分以五萬元之代價委請甲○○處理，甲○
○轉委由綽號「朱仔」者，以ＨＶ－九四一六號贓車引擎（車籍
車牌資料登記為協姿成衣實業有限公司所有失竊，其引擎號碼原
為ＡＡＣ０六八三六０號，經變造為Ｙ五－八五三０之引擎號碼
ＡＡＣ－０五八一八二號）套裝後，甲○○明知該車已套裝上開
失竊引擎，仍以低於五萬元之不詳價格向綽號「朱仔」買受，並
於八十八年十一月八日，據以向彰化監理站領得Ｙ五－八五三０
號車牌，足以生損害於監理機關對於車籍管理之正確性及協姿成
衣實業有限公司，經交與陳運養後，陳運養再以二十三萬元委託
甲○○出售，甲○○即將車交與鐘世宏販賣。(六)、甲○○又承上
開偽造私文書、故買贓物之概括犯意，先於八十七年九月間，在
彰化縣某處，買入車牌號碼ＮＧ－二九七七號肇事毀損之事故車
，並於八十七年九月十二日，向彰化監理站改領Ｍ四－五六六六
號車牌後，將該車委由高雄縣綽號「阿發」者，將失竊贓車（車
牌號碼ＵＳ－六一二二號、車身號碼為ＷＢＡＣＢ四三一ＸＮＦ
Ｆ八六三０九號，戴遐欣所有失竊）之引擎變造為Ｍ四－五六六
六號車之ＷＢＡＣＢ四三一二ＮＦＦ八二七七二號並予套裝後，
明知該車已套裝上開失竊引擎，仍於八十七年九至十月間，在不
詳處所，以低於四十萬元之價格買受該車，隨即在彰化縣員林鎮
○○路與員鹿路路口處，將該車以四十萬元出售與吳建彥，足以
生損害於監理機關對於車籍管理之正確性及戴遐欣。(七)、甲○○
再承上開行使偽造私文書、故買贓物之概括犯意，先於八十七年
七、八月間，在新竹市，將車號ＩＣ－０八五一號自用小客車，
交與綽號「小陳」者以同型之Ｇ七－五六七一號車贓車（車籍車
牌資料為林火生所有失竊）加以套裝後（車身號碼已由原來之Ｗ
ＢＡＨＤ六三一九ＮＢＪ七八八八五三號變造為ＩＣ－０八五一
號車之ＷＢＡＨＤ六三一０ＮＢＪ六九七八二號）後，甲○○明
知為贓車，仍以不詳之代價予以買受，再以不詳之代價轉賣與新
竹市不知名之中古車商，再經轉賣登記與不知情之游宗達，足以
生損害於監理機關對於車籍管理之正確性及游宗達。(八)、甲○○
再承上開行使偽造私文書、故買贓物之概括犯意，先於八十八年
四月二十一日，在宜蘭縣員山鄉○○路三一０號唐俊明所經營之
「泰連汽車修理廠」，以三十三萬元之代價，購入胡德成所有之
牌照號碼Ｑ三－五七０九號事故車後，僱請不知情之謝松根將其
拖吊至彰化縣社頭鄉之修車廠，並交與不知名之成年人將牌照號
碼ＣＹ－九三六六號贓車（車籍車牌資料為沈政杰所有失竊）套
裝其上（車身號碼已由原來之Ａ三二ＴＫ００四五二一號變造為
Ｑ三－五七０九號車之Ａ三二ＴＫ００七五四七號）後，明知該
車已套裝上開失竊贓車，仍於八十八年五月間，在不詳處所，以
低於七十萬元之價格買受該車，隨即輾轉交由葉再福於八十八年
五月十八日，以七十萬元之價格賣與不知情之楊添成，並繳銷原
牌照改領ＤＰ－五０一一號牌，足以生損害於監理機關對於車籍
管理之正確性及葉再福、楊添成。(九)、甲○○又承上開偽造私文
書、故買贓物之概括犯意，先於八十八年一月間，在新竹市湖口
鄉向某不詳姓名者，以五十三萬元之價格購入不詳車號賓士牌事
故車一部後，將該車送與屏東地區某不詳姓名者，將引擎號碼0
0000000000000號（原車號為ＡＧ－二八八九號，
盛日機械股份有限公司所有失竊）之贓車引擎予以套裝，並改懸
掛Ａ九－五二二六號偽造車牌（不詳姓名之人偽造之車牌），明
知該車已套裝上開失竊贓物，仍於八十八年一月間，在不詳處所
，以低於六十多萬元之價格買受該車，隨即透過黃掌秋將該車車
籍資料以六十多萬元之價格賣與謝義堅，足以生損害於監理機關
對於車籍管理之正確性及盛日機械股份有限公司。嗣於八十八年
一月二十六日下午七時許，經警循線查獲。(十)、甲○○又承上開
偽造私文書、故買贓物之概括犯意，因黃志隆所有之車牌號碼Ｒ
四－八八八八號自用小客車（該車係黃志隆向劉淳杰購買未過戶
）肇事半毀，竟於八十八年六、七月間，在新竹市○○路四０九
號陳元國經營之元昌汽車材料行，以二十八萬元之價格委託甲○
○以套裝之方式變造該車，甲○○即委請綽號「小蔡」者以ＭＩ
－二八二八號同型車（車籍車牌資料登記為葉芷吟所有失竊，車
牌號碼ＭＩ－二八二八號、車身號碼為ＷＢＡＢＦ四一０三０Ｅ
Ｊ七一四三五號，經變造為車牌號碼Ｒ四－八八八八號、車身號
碼ＷＢＡＢＦ四三二ＸＲＥＫ一一四九０號）予以套裝，甲○○
明知該車係贓車，仍以不詳價格予以買受，並轉交給黃志隆使用
，足以生損害於監理機關對於車籍管理之正確性及葉芷吟等情。
因而撤銷第一審關於上訴人五人等部分之判決，改判論處甲○○
、丙○○、乙○○、丁○○共同連續行使偽造公文書，足以生損
害於公眾及他人罪刑（甲○○、丁○○均累犯）；戊○○共同行
使偽造公文書，足以生損害於公眾及他人（累犯）罪刑，固非無
見。
惟查：(一)、無證據能力、未經合法調查之證據，不得作為判斷之
依據，刑事訴訟法第一百五十五條第二項定有明文。而證據能力
之有無，乃法院應依職權調查、認定之事項，不因當事人未加爭
執，即可毋庸調查而逕認有證據能力。又文書，由公務員製作者
，應記載製作之年、月、日及其所屬機關，由製作人簽名，刑事
訴訟法第三十九條定有明文。原判決認定說明上訴人五人與蔡坤
洲等人，基於共同之犯意而為如原判決事實欄一所載之犯行，並
由丙○○偽造如原判決事實欄一所載之公私文書等犯行，係依憑
甲○○與丙○○間監聽電話譯文影本所載內容（原判決第二十一
頁第四至二十二行），為其主要論據之一。然稽諸卷附原判決所
援引之上開監聽電話譯文影本（八十九年度偵字第八四五號卷第
六十頁），其內最後應簽名之製表欄、版本修訂欄、譯文欄內，
相關姓名均屬打字而未由應簽名之公務員在上簽名，其顯與法律
規定之程式有違。另究係由何單位及何人監聽上開電話，上開監
聽究有無依照法定程序為之，上開監聽電話譯文影本亦俱無記載
。而上情與該監聽電話譯文影本有無證據能力攸關，自應詳予調
查釐清論述說明。乃原審就上情未詳予調查釐清，復未說明監聽
電話譯文影本為有證據能力之理由，逕援引該監聽電話譯文影本
為不利丙○○認定之依據，致甲○○、丙○○等上訴意旨得據以
指摘，其查證未盡且理由欠備，遽行判決，難昭折服。(二)、沒收
，除有特別規定者外，於裁判時併宣告之，刑法第四十條第一項
定有明文。故沒收之物除應於犯罪事實中有具體明確之記載外，
並應於主文內詳予諭知宣示，始足為適用法令之基礎及執行時之
根據。(1)、稽諸原判決事實欄之認定記載，上訴人等犯罪情節不
盡相同，且彼等所偽造之公私文書其數量及內容究竟如何，原判
決事實欄所為之認定記載亦非明確，不足為適用法律之依據，已
有未合。又上情與本件事實如何及如何為法律之適用攸關，自應
詳予調查釐清明確認定記載。乃原審就上情未詳予調查釐清，而
逕於上訴人五人主文項下均併泛予諭知：「……未扣案之偽造公
、私文書上偽造之公、私印文均沒收。」等情，其就沒收之公私
文書數量及內容究竟如何，並未詳予諭知宣示，致事實及執行之
標的究竟如何茲生疑義，亦有未洽。(2)、原判決於上訴人五人主
文項下均諭知：「……扣案如原判決附表二所示之物均沒收，…
…」；並於理由欄論述說明：「扣案如附表二所示之偽造工具及
證件，均係甲○○所有，供彼等犯本案所用之物或犯罪所得之物
，業據甲○○、乙○○等人供明在卷，爰併依法宣告沒收」（原
判決第三十四頁第十五至十八行）等情。然上情與原判決於事實
欄認定記載：……由蔡坤洲提供如原判決附表二之偽造資料及工
具（原判決第三頁第十七至十八行）等情，不盡相符，其事實及
理由欄前後之認定記載論述說明，不盡一致，已有未合。又稽諸
原判決附表二編號８名稱欄泛載：「本車冷媒系統章」；原判決
附表二編號６７名稱及數量欄亦僅泛載：「原廠證明書、約二百
張」等情，其內容是否俱不盡明確，則上開物品是否確屬甲○○
所有，及是否確係供上訴人等犯本案之罪所用之物或所得物，亦
非全無疑義，其不足為適用法律及執行時之依據，致甲○○、丙
○○上訴意旨得據以指摘，亦有未洽。(三)、刑事訴訟法第一百五
十九條之二所謂「具有較可信之特別情況」，係指證人於檢察事
務官、司法警察官或司法警察調查中所為之陳述，與審判中不符
，而其先前之陳述，從客觀上之環境或條件等情況加以觀察，有
足以取代審判中反對詰問之可信性保證者而言。證人所為之先前
陳述，相較於審判中之陳述，是否具有更可信之特別情況，應依
其陳述時外部之客觀情況，綜合比較判斷之，不得僅以證人之先
前陳述與案發時間接近，記憶清晰為由，遽認有證據能力；否則
，警詢中之陳述恆較於審判中接近案發時間，無異直接容許證人
在警詢中之陳述為證據，剝奪被告在審判中詰問證人之權利，有
悖於直接審理主義及言詞審理主義，影響程序正義之實現。原判
決論述證人即共同被告甲○○、乙○○於警詢中供述各情為有證
據能力，係以彼等二人於警詢之陳述，與審判中不符，而審酌彼
等於警詢中之供述距案發日較近，當時記憶自較深刻，可立即反
應所知，不致因時隔日久而遺忘案情；且較無來自其他被告或其
他成員同庭在場之壓力，或事後串謀而故為迴護其他被告之機會
（原判決理由欄壹、(二)）等情，為其主要論據。然原判決未說明
有何具體情事，堪認甲○○、乙○○於警詢中之供述，具有較可
信之特別情況，且為證明犯罪事實存否所必要，而得以代替彼等
於審判中之反對詰問，逕以上開空泛之理由即認彼等於警詢中之
供述，為有證據能力並採為不利上訴人等認定之依據，難謂無判
決不載理由之違誤。(四)、犯罪事實應依證據認定，所謂證據，係
指合法之積極證據，就犯罪事實能為具體之證明者而言。原判決
認定說明上訴人五人與蔡坤洲等人，基於共同之犯意而為如原判
決事實欄一所載之犯行，並由丙○○偽造如原判決事實欄一所載
之公私文書等犯行，係依憑甲○○與丙○○間監聽電話譯文影本
所載內容（原判決第二十一頁第四至二十二行），為其主要論據
之一。然依原判決附表一所認定記載之內容，上訴人五人等共同
冒領該附表所載七輛車之車牌，其時間係自八十八年五月十一日
起至同年十一月二十日止。然原判決理由欄所援引之甲○○與丙
○○間監聽電話譯文影本，其通話之時間則係於冒領上開車牌後
之八十九年一月十四日九時十分許（原判決第二十一頁第五行）
；且原判決援引甲○○與丙○○間監聽電話譯文影本，其內所載
之相關內容是否亦不盡明確？則上開監聽電話譯文影本是否能用
以證明上訴人五人上開犯行，即尚非全無疑義，仍待調查釐清論
述說明。而上情與本件事實如何及如何為法律之適用攸關，自應
詳予調查釐清論述說明。乃原審就上情未詳予調查釐清，致甲○
○、丙○○上訴意旨得據以指摘，其查證未盡且理由欠備，遽行
判決，難昭折服。(五)、依法應於審判期日調查之證據雖已調查，
而其內容未明瞭者，即與未經調查無異，如遽行判決，仍屬應於
審判期日調查之證據而未予調查，尚不得遽對被告為有利或不利
之認定。又得依刑法第二百十九條之規定沒收者，以偽造之印章
、印文或署押為限。原判決理由欄說明如原判決附表二所示扣案
偽造之公私印章，應依刑法第二百十九條之規定宣告沒收（原判
決第三十四頁第十八至二十一行）等情，並於上訴人五人主文項
下均諭知扣案如附表二所示之物均沒收等情。然稽諸原判決附表
二編號９、１１之名稱欄僅分別泛載：「圓戳」、「私章」，並
於上開編號９備註欄記載：「無明顯字體」等情，則上開「圓戳
」及「私章」究係何人之名義及是否確屬偽造，即尚非全無疑義
，仍待調查釐清論述說明。而上情與本件事實如何及如何為法律
之適用攸關，自應詳予調查釐清論述說明。乃原審就上情未詳予
調查釐清論述說明，逕對上開內容不明之「圓戳」、「私章」，
依刑法第二百十九條之規定予以宣告沒收，其查證未盡且理由欠
備，遽行判決，有欠允當。上訴人等上訴意旨指摘原判決關於彼
等部分不當，尚非全無理由。按第三審法院應以第二審判決所確
認之事實為判決基礎，刑事訴訟法第三百九十四條第一項前段定
有明文。原判決上述之違背法令，影響於事實之確定，本院無可
據以為裁判，應將原判決關於此部分撤銷，發回原審法院更為審
判。原判關於上訴人五人使公務員登載不實、故買贓物、甲○○
詐欺取財部分，認與彼等所犯行使偽造公文書部分，具有牽連犯
裁判上一罪之關係，基於審判不可分之原則，應併予發回；原判
決關於上訴人五人不另為無罪諭知部分，基於審判不可分之原則
，亦應併予發回，附此敘明。
據上論結，應依刑事訴訟法第三百九十七條、第四百零一條，判
決如主文。
中    華    民    國  九十七  年    三    月   二十   日
                      最高法院刑事第一庭
                          審判長法官  董  明  霈
                                法官  林  茂  雄
                                法官  張  祺  祥
                                法官  吳  昆  仁
                                法官  蘇  振  堂
      本件正本證明與原本無異
                                      書  記  官
中    華    民    國  九十七  年    三    月  二十七  日
                                                      Ｋ


司法院資訊處製作；財團法人民間司法改革基金會備份。
